Minutes et répertoires du notaire Jean JACQUES, 30 octobre 1548 - 1er septembre 1567 (étude XXIII)
Archives nationales
- Minutes de Jean JACQUES, 30 octobre 1548 - 1er septembre 1567; MC/ET/XXIII/2 - MC/ET/XXIII/33
  - Minutes (inventaires après décès). 1552 - 1564, MC/ET/XXIII/33
    - Inventaire après décès de Marie Breton, veuve de Guillaume Goussin, ancienne servante de Jean Lesaige, prêtre, vicaire de l'église Saint-Christophe en la Cité, demeurant à Paris, près de l'église Saint-Christophe, dressé à la requête de Julien Esnault, prêtre habitué en cette église, exécuteur
      inventaire après décès; Breton, Marie (veuve de Guillaume Goussin); Esnault, Julien; Goussin, Guillaume; Lesaige, Jean; prêtre; employé de maison; prêtre; prêtre
    - Inventaire après décès de Vincente Saulsay, femme de Richard Hue, maître parcheminier juré en l'université de Paris, demeurant rue de la Parcheminerie, à l'enseigne du Croissant, dressé à la requête de son époux, exécuteur testamentaire, tuteur de leur fille mineure, en la présence de Nicolas Baudy, maître gainier à Paris, subrogé tuteur., 8 janvier 1554; MC/ET/XXIII/33; 4 f.
      Outils du métier de parcheminier; bijoux.
      Documents du Minutier central des notaires de Paris, Inventaires après décès, tome II, 1547-1560, catalogue [2059 actes], par Florence Greffe et Valérie Brousselle, Paris, Archives nationales,1997, notice n°864 (instrument de recherche imprimé dématérialisé dont la version intégrale est accessible en ligne par la rubrique 'Autres instruments de recherche', voir contexte dans le Plan d’orientation général - Notaires de Paris, guides thématiques du Minutier).
      inventaire après décès; Parcheminerie (rue de la); Baudy, Nicolas; Hue, Richard; Saulsay, Vincente (femme de Richard Hue); maroquinier
    - Inventaire après décès d'Antoine de Crolles, écuyer, natif de Crolles en Dauphiné, logé à Paris, près du port Saint-Landry, dressé à la requête de Claude de Larboysière, écuyer, régent en l'université de Paris, de Jean Arbalestier et d'Antoine Ausson, écuyers, natifs de Theys en Dauphiné, exécuteurs testamentaires., 17 juin 1554; MC/ET/XXIII/33; 1 f.
      Documents du Minutier central des notaires de Paris, Inventaires après décès, tome II, 1547-1560, catalogue [2059 actes], par Florence Greffe et Valérie Brousselle, Paris, Archives nationales,1997, notice n°921 (instrument de recherche imprimé dématérialisé dont la version intégrale est accessible en ligne par la rubrique 'Autres instruments de recherche', voir contexte dans le Plan d’orientation général - Notaires de Paris, guides thématiques du Minutier).
      inventaire après décès; Arbalestier, Jean; Ausson, Antoine; Crolles, Antoine de; Larboysière, Claude de
    - Inventaire après décès de Jeanne Guillot, femme de Girard Chevrier, horloger à Paris, demeurant rue de la Vieille-Pelleterie, en face de la maison à l'enseigne de l'Image sainte Catherine, tenant boutique en la cour du palais, dressé à la requête de son époux, exécuteur testamentaire, d'Étienne Chevrier, maître-queux à Paris, tuteur du fils mineur de la défunte et de Girard, en l'absence de Jean Bourillon, horloger à Paris, subrogé tuteur., 21 juin 1554; MC/ET/XXIII/33; 3 f.
      Meubles taillés; tapis peint sur toile; sculptures; marchandises et outils du métier d'horloger.
      Documents du Minutier central des notaires de Paris, Inventaires après décès, tome II, 1547-1560, catalogue [2059 actes], par Florence Greffe et Valérie Brousselle, Paris, Archives nationales,1997, notice n°924 (instrument de recherche imprimé dématérialisé dont la version intégrale est accessible en ligne par la rubrique 'Autres instruments de recherche', voir contexte dans le Plan d’orientation général - Notaires de Paris, guides thématiques du Minutier).
      inventaire après décès; Justice (palais de); Pelleterie (rue de la); Bourillon, Jean; Chevrier, Étienne; Chevrier, Girard; Guillot, Jeanne (femme de Girard Chevrier); horloger
    - Inventaire après décès d'Antoine Quailleur, émouleur à Paris, demeurant rue Saint-Jacques, à l'enseigne du Porc épic, décédé de la peste, dressé à la requête d'Andrée Suadée, sa veuve., 8 août 1554; MC/ET/XXIII/33; 4 f.
      Expédition.
      Documents du Minutier central des notaires de Paris, Inventaires après décès, tome II, 1547-1560, catalogue [2059 actes], par Florence Greffe et Valérie Brousselle, Paris, Archives nationales,1997, notice n°952 (instrument de recherche imprimé dématérialisé dont la version intégrale est accessible en ligne par la rubrique 'Autres instruments de recherche', voir contexte dans le Plan d’orientation général - Notaires de Paris, guides thématiques du Minutier).
      inventaire après décès; Saint-Jacques (rue); Quailleur, Antoine; Suadée, Andrée (veuve d'Antoine Quailleur)
    - Inventaire après décès de Charles de La Fosse, bailli de l'abbaye de Vendôme, avocat au parlement, demeurant à Paris, rue Saint-Christophe en la Cité, dressé à la requête de nobles François et Jérôme de La Fosse, frères du défunt, de Guillaume et Pierre Thouart, se portant fort de Pierre Thouart, marchand à Vendôme, leur père, et de Jacquette de La Fosse, sa femme., 11 septembre 1554; MC/ET/XXIII/33; 3 f.
      Bijoux; joyaux; bibliothèque.
      Documents du Minutier central des notaires de Paris, Inventaires après décès, tome II, 1547-1560, catalogue [2059 actes], par Florence Greffe et Valérie Brousselle, Paris, Archives nationales,1997, notice n°969 (instrument de recherche imprimé dématérialisé dont la version intégrale est accessible en ligne par la rubrique 'Autres instruments de recherche', voir contexte dans le Plan d’orientation général - Notaires de Paris, guides thématiques du Minutier).
      inventaire après décès; Saint-Christophe (rue); Vendôme (Loir-et-Cher); La Fosse, Charles de; La Fosse, François de; La Fosse, Jacquette de (femme de Pierre Thouart); La Fosse, Jérôme de; Thouart, Guillaume; Thouart, Pierre; Thouart, Pierre le jeune; avocat au parlement (Ancien Régime); commerçant
    - Inventaire des biens de Jeanne Baret, veuve de Nicolas Vivien, maître libraire imprimeur à Paris, demeurant devant le parvis Notre-Dame, du côté de la porte du cloître, dressé à sa requête, en la présence de Julien Duboys, secrétaire de Tanneguy Du Boucher, chevalier, lieutenant et gouverneur de la ville de la Fère en Picardie, ayant la garde des biens appartenant à Jeanne de son propre et par la succession de Jean Baret, maître potier d'étain à Paris, neveu de Jeanne, de Denise Mandavière, veuve de Jean Rousseau, serviteur de Claude Atreau, avocat au parlement, décédé, et de Michèle Poquette., 15 septembre 1554; MC/ET/XXIII/33; 11 f.
      Tableaux; livres.
      Documents du Minutier central des notaires de Paris, Inventaires après décès, tome II, 1547-1560, catalogue [2059 actes], par Florence Greffe et Valérie Brousselle, Paris, Archives nationales,1997, notice n°970 (instrument de recherche imprimé dématérialisé dont la version intégrale est accessible en ligne par la rubrique 'Autres instruments de recherche', voir contexte dans le Plan d’orientation général - Notaires de Paris, guides thématiques du Minutier).
      inventaire après décès; Notre-Dame (cloître); Baret, Jean; Baret, Jeanne (veuve de Nicolas Vivien); Duboys, Julien; Mandavière, Denise (veuve de Jean Rousseau); Poquette, Michèle; Rousseau, Jean; Vivien, Nicolas; Du Boucher, Tanneguy; Atreau, Claude; potier; employé de maison; libraire; imprimeur
    - Inventaire après décès de noble Jean Du Gasperne, bourgeois de Paris, demeurant rue Saint-Christophe, dressé à la requête de Nicole Thibault, sa veuve, exécutrice testamentaire, en la présence de nobles Catherine Du Gasperne, veuve d'Étienne Legresle, François Leroyer, avocat au parlement, à cause de Marie Du Gasperne, sa femme, de Raoul Grijon, procureur au Châtelet, de Madeleine Du Gasperne, sa femme, et de noble Henri Du Gasperne, avocat au parlement, tous enfants du défunt., 12 mars 1556; MC/ET/XXIII/33; 21 f. Détérioré par l'humidité.
      Tableau; meubles taillés; livres; tapisseries; vaisselle d'argent; bijoux; joyaux; maison à l'Hay-les-Roses; titres de propriété à l'Hay-les-Roses.
      Documents du Minutier central des notaires de Paris, Inventaires après décès, tome II, 1547-1560, catalogue [2059 actes], par Florence Greffe et Valérie Brousselle, Paris, Archives nationales,1997, notice n°1160 (instrument de recherche imprimé dématérialisé dont la version intégrale est accessible en ligne par la rubrique 'Autres instruments de recherche', voir contexte dans le Plan d’orientation général - Notaires de Paris, guides thématiques du Minutier).
      inventaire après décès; Saint-Christophe (rue); Du Gasperne, Catherine (veuve d'Étienne Legresle); Du Gasperne, Henri; Du Gasperne, Jean; Du Gasperne, Madeleine (femme de Raoul Grijon); Du Gasperne, Marie (femme de François Leroyer); Grijon, Raoul; Legresle, Étienne; Leroyer, François; Thibault, Nicole (veuve de Jean Du Gasperne); avocat au parlement (Ancien Régime); procureur de justice (Ancien Régime)
    - Inventaire après décès de Nicolas de Bezançon, bourgeois de Paris, demeurant rue des Vieilles-Étuves, à l'enseigne de la Croix blanche, dressé à la requête de François Chaudières, clerc au greffe civil du Châtelet, à cause de Louise de Bezançon, sa femme, fille que le défunt a eue de Marie Bonnet, sa femme décédée, et comme tuteur des enfants mineurs de Robert de Bezançon, médecin à Melun, fils des défunts, en la présence de Claude Choilly, marchand drapier, bourgeois de Paris, subrogé tuteur, du consentement de [...], avocat au siège présidial de Melun, à cause de Geneviève Palloix, sa femme, veuve du défunt., 24 avril 1556; MC/ET/XXIII/33; 21 f. Première page très détériorée par l'humidité.
      Meubles taillés; titres de propriété.
      Documents du Minutier central des notaires de Paris, Inventaires après décès, tome II, 1547-1560, catalogue [2059 actes], par Florence Greffe et Valérie Brousselle, Paris, Archives nationales,1997, notice n°1175 (instrument de recherche imprimé dématérialisé dont la version intégrale est accessible en ligne par la rubrique 'Autres instruments de recherche', voir contexte dans le Plan d’orientation général - Notaires de Paris, guides thématiques du Minutier).
      inventaire après décès; Vieilles-Etuves (rue des); Melun (Seine-et-Marne); Bezançon, Louise de (femme de François Chaudières); Bezançon, Nicolas de; Bezançon, Robert de; Bonnet, Marie (femme de Nicolas de Bezançon); Chaudières, François; Choilly, Claude; Palloix, Geneviève (veuve de Nicolas de Bezançon); médecin; négociant
    - Inventaire après décès de Marie Legrand, femme de noble Hugues de Vitry, bourgeois de Paris, veuve de Sébastien Lelétier, bourgeois de Paris, demeurant rue des Blancs-Manteaux, dressé à la requête de son époux et de Claude Lelétier, marchand-et-bourgeois-de-Paris, exécuteurs testamentaires, de Jacques Lelétier l'aîné, marchand drapier à Noyon, de Jean Lelétier, maître affineur d'or et d'argent à Paris, de Pierre Lelétier, chanoine de l'église Saint-Jean-le-Rond à Paris, de Jacques Lelétier le jeune et de Guillaume Lelièvre, marchand fripier, priseur juré de biens à Paris, à cause de Simone Lelétier, sa femme, stipulant pour eux et pour François Lelétier, chanoine de Pithiviers, de François Boursellet, mouleur de bois à Paris, et d'Anne Lelétier, sa femme, stipulant pour les enfants mineurs nés du premier mariage de la défunte, tous enfants et gendres de la défunte., 15 septembre 1556; MC/ET/XXIII/33; 22 f. Détérioré par l'humidité.
      Meubles taillés; tableaux; tapisseries; livres; vaisselle d'argent; titres de propriété à Paris; contrat de mariage.
      Documents du Minutier central des notaires de Paris, Inventaires après décès, tome II, 1547-1560, catalogue [2059 actes], par Florence Greffe et Valérie Brousselle, Paris, Archives nationales,1997, notice n°1240 (instrument de recherche imprimé dématérialisé dont la version intégrale est accessible en ligne par la rubrique 'Autres instruments de recherche', voir contexte dans le Plan d’orientation général - Notaires de Paris, guides thématiques du Minutier).
      inventaire après décès; Blancs-Manteaux (rue des); Pithiviers (Loiret); Boursellet, François; Legrand, Marie (femme d'Hugues de Vitry, veuve de Sébastien Lelétier); Lelétier, Anne (femme de François Boursellet); Lelétier, Claude; Lelétier, François; Lelétier, Jacques l'aîné; Lelétier, Jacques le jeune; Lelétier, Jean; Lelétier, Pierre; Lelétier, Sébastien; Lelétier, Simone (femme de Guillaume Lelièvre); Lelièvre, Guillaume; Vitry, Hugues de, (seigneur de Crespières en partie); officier civil (Ancien Régime); chanoine; batteur de métal; négociant; commerçant; brocanteur
    - Inventaire après décès de Claude Bernard, greffier de Provins, demeurant à Paris, rue des Quatre-Fils, près du crucifix de la porte Barbette, dressé à la requête de Toussaint Desarlins, procureur au Parlement, et de Jean Arnault, bourgeois de Paris, exécuteurs testamentaires, en la présence de Valentin Du Caurroy, avocat au Parlement, curateur du fils mineur de Louis Courtin, bourgeois de Blois, et de Marie Bernard, soeur du défunt., 3 septembre 1557; MC/ET/XXIII/33; 23 f. Détérioré par l'humidité.
      Carte; tableaux; bibliothèque; planches de cuivre gravées; estampes; vaisselle d'argent; bijoux; marché de gravure; paiements, rôles et montres de la compagnie du duc de Montpensier; papiers de Jean Dulin, receveur général des finances à Riom, dont le défunt a été exécuteur testamentaire.
      Documents du Minutier central des notaires de Paris, Inventaires après décès, tome II, 1547-1560, catalogue [2059 actes], par Florence Greffe et Valérie Brousselle, Paris, Archives nationales,1997, notice n°1468 (instrument de recherche imprimé dématérialisé dont la version intégrale est accessible en ligne par la rubrique 'Autres instruments de recherche', voir contexte dans le Plan d’orientation général - Notaires de Paris, guides thématiques du Minutier).
      Constitue le Document n°13, présenté par Martine Constans, dans:
      Michel Le Moël, Jean-Pierre Brunterc'h (dir.), Cahier paléographique des Archives nationales, Société des Amis des Archives de France, Paris, 1989, pp. 58-61.
      inventaire après décès; Quatre-Fils (rue des); Blois (Loir-et-Cher); Provins (Seine-et-Marne); Riom (Puy-de-Dôme); Montpensier, Louis II de Bourbon (1513-1582, duc de); Arnault, Jean; Bernard, Claude; Bernard, Marie (femme de Louis Courtin); Courtin, Louis; Desarlins, Toussaint; Du Caurroy, Valentin; Dulin, Jean; avocat au parlement (Ancien Régime)
    - Inventaire après décès de Jacques Eschard, marchand mercier, bourgeois de Paris, demeurant rue Gervais-Laurent, à l'enseigne du Fer à cheval, dressé à la requête de [Jeanne] Lepainctre, sa veuve, tutrice de leur fils mineur, en la présence de Toussaint Eschard, marchand ceinturier à Paris, frère du défunt, subrogé tuteur., 9 mars 1558; MC/ET/XXIII/33; 14 f. Détérioré par l'humidité.
      Meubles taillés; tableaux; livres; joyaux; bijoux; tapisserie; vaisselle d'argent; ouvroir en la galerie aux merciers du palais; marchandises du métier de mercier.
      Documents du Minutier central des notaires de Paris, Inventaires après décès, tome II, 1547-1560, catalogue [2059 actes], par Florence Greffe et Valérie Brousselle, Paris, Archives nationales,1997, notice n°1642 (instrument de recherche imprimé dématérialisé dont la version intégrale est accessible en ligne par la rubrique 'Autres instruments de recherche', voir contexte dans le Plan d’orientation général - Notaires de Paris, guides thématiques du Minutier).
      inventaire après décès; Gervais-Laurent (rue); Eschard, Jacques; Eschard, Toussaint; Lepainctre, Jeanne (veuve de Jacques Eschart); commerçant; commerçant